【裁判字號】    96,交聲,1433
【裁判日期】    970317
【裁判案由】    聲明異議
【裁判全文】
臺灣高雄地方法院交通事件裁定       96年度交聲字第1433號
原處分機關  高雄市政府交通局
異  議  人  甲○○○
上列異議人因違反道路交通管理處罰條例案件，對於高雄市政府
交通事件裁決中心中華民國96年11月21日所為之裁決處分（處分
案號：高市府交裁字第裁32-BO0000000號）聲明異議，本院裁定
如下：
    主  文
原處分關於甲○○○裁處罰鍰新臺幣壹萬零捌佰元部分撤銷。
前項撤銷部分，不罰。
    理  由
一、按報廢登記之汽車仍行駛者，處汽車所有人新臺幣（下同）
    3,600 元以上10,800元以下罰鍰，並禁止其行駛，車輛並沒
    入之，道路交通管理處罰條例第12條第1 項第9 款、第2 項
    前段分別定有明文。惟按受舉發違反道路交通管理事件之受
    處罰人，認為受舉發之違規行為應歸責他人者，應於舉發違
    反道路交通管理事件通知單應到案日期前，檢附相關證據及
    應歸責人相關證明文件，向處罰機關告知應歸責人，處罰機
    關應即另通知應歸責人到案依法處理；逾期未依規定辦理者
    ，仍依本條例各該違反條款規定處罰；又依本條例規定沒入
    之物，不問屬於受處罰人與否，沒入之，同條例第85條第1
    項、第3 項亦有明文。
二、聲明異議意旨略以：其所有之車號YSU-963 號輕型機車早已
    於91年11月21日辦理報廢登記，該機車亦已交給朋友黃慶忠
    ，黃慶忠說以500 元賣給收破爛的，其並沒有於民國96年1
    月10日騎乘該已報廢之機車行駛於高雄市○○○路和漢民路
    口，其也不認識騎乘機車的乙○○，其於接獲上開裁決書才
    得知此案，爰依法聲明異議等語。
三、原處分機關處分要旨略以：行為人乙○○駕駛受處分人即異
    議人甲○○○所有車牌號碼車號YSU-963 號輕型機車，於96
    年96年1 月10日下午8 時27分許，明知該機車業經報廢登記
    ，竟仍在高雄市○○○路和漢民路口騎乘，經高雄市政府警
    察局交通警察大隊警員林盛範掣單舉發，並由原處分機關即
    高雄市政府於96年11月21日以受處分人違反道路交通管理處
    罰條例第12條第1 項第9 款裁處罰鍰10,800元，並沒入車輛
    。有高雄市○○○○道路交通管理事件裁決書（高市府交裁
    字第裁32-BO0000000號）、高雄市政府警察局舉發道路交通
    管理事件通知單（高市警交字第BO0000000 號）等件在卷可
    稽。
四、經查：
（一）受處分人於96年11月26日收受上開裁決書後，於同年12月
      4 日向本院聲明異議，有送達證書及本院刑事科收文戳在
      卷可查，足認其聲明異議於接到裁決書之翌日起20日內提
      出，程序上應屬適法，合先敘明。
（二）受處分人已於91年11月21日向監理單位完成報廢登記，惟
      未繳回號牌2 面，而以簽立切結書之方式代替繳回一情，
      有車籍查詢資料、機車車輛異動登記書、切結書各1 紙在
      卷為憑，此為受處分人所不否認，惟受處分人辯稱：其早
      已把車輛交給朋友黃慶忠保管，事後黃慶忠告知已將車輛
      以500 元賣給回收商，其不認識騎乘機車的乙○○一節，
      核與證人乙○○到庭具結證稱：91年11月21日當天確實是
      其騎乘上開報廢車輛於前揭地點為警攔停，該機車為其向
      黃慶忠以500 元代價買得，其並不認識甲○○○等語相符
      ，堪認受處分人所辯非虛，應可採信。從而，本件交通違
      規，依據高雄市政府警察局舉發違反道路交通管理事件通
      知單所記載內容可知，實際違規駕駛人為乙○○，復無證
      據證明有可歸責於受處分人之事由，自應由本院將原處分
      關於裁處異議人罰鍰10,800元之部分，予以撤銷。至於沒
      入車輛之處分，因罰鍰與沒入之行政管制目的不同，且依
      據道路交通管理處罰條例第12條第2 項前段、第85條第3
      項規定，報廢登記之車輛仍行駛者，不問屬於受處罰人與
      否，均沒入之，是以，原處分機關裁處沒入前開車輛部分
      ，於法有據，該部分之異議，為無理由，應予駁回。
五、綜上，是依卷存證據，前開車體係由乙○○所行駛，尚難謂
    係經異議人同意或指示，或有其他可歸責於受處分人之事由
    所致，自不足以遽為不利於受處分人之認定。故受處分人之
    異議為有理由，原處分機關未審酌及此而為處分，尚有未洽
    ，自應由本院將原處分撤銷，並就此部分為受處分人不罰之
    諭知。
六、依道路交通案件處理辦法第20條前段，爰裁定如主文。
中    華    民    國    97    年    3    月    17    日
                  交通法庭      法  官  張琬如
以上正本證明與原本無異。
如不服本裁定，應於收受送達後5 日內向本院提出抗告狀。
中    華    民    國    97    年    3     月    18    日
                                書記官  劉甄庭


司法院資訊處製作；財團法人民間司法改革基金會備份。
